臺灣桃園地方法院刑事判決
111年度審易字第1597號
公  訴  人  臺灣桃園地方檢察署檢察官
被      告  陳思穎


上列被告因侵占案件，經檢察官提起公訴（111年度偵字第15757
號），被告於準備程序中就被訴事實為有罪之陳述，經告知簡式
審判程序之旨，並聽取公訴人、被告之意見後，由本院合議庭裁
定由受命法官獨任進行簡式審判程序，判決如下：
    主      文
陳思穎犯業務侵占罪，處有期徒刑陸月，如易科罰金，以新臺幣
壹仟元折算壹日。
未扣案犯罪所得之款項新臺幣貳拾壹萬伍仟壹佰肆拾陸元沒收，
於全部或一部不能沒收或不宜執行沒收時，追徵其價額。
    事實及理由
一、本件犯罪事實及證據，除證據部分補充「被告陳思穎於本院
    準備程序及審理時之自白」外，餘均引用檢察官起訴書所載
    （詳如附件）。
二、論罪科刑：
（一）核被告所為，係犯刑法第336條第2項之業務侵占罪。又其
      利用業務之便侵占款項，多次業務侵占之犯行，係基於同
      一犯意，於緊密之時、地實施，侵害同一法益，各行為之
      獨立性極為薄弱，應以包括一行為予以評價，較為合理，
      屬接續犯，應論以一罪。
（二）爰審酌被告欠缺尊重他人財產法益之觀念，竟利用職務之
      便，以易持有為所有之意思，將業務上所持有之物侵占入
      己，所為實非足取，惟念其坦承犯行之態度，兼衡其犯罪
      之動機、目的、手段、素行、酌以被告之智識程度及現職
      為派遣工之生活狀況，尚未賠償告訴人損失等一切情狀，
      量處如主文所示之刑，並諭知如易科罰金之折算標準。　
三、沒收部分：
    本案侵占之款項共新臺幣21萬5,146元，屬被告之犯罪所得
    ，未扣案亦未返還或賠償告訴人，從而應依刑法第38條之1
    第1項前段、第3項之規定宣告沒收，於全部或一部不能沒收
    或不宜執行沒收時，追徵其價額。
據上論斷，應依刑事訴訟法第273 條之1 第1 項、第299 條第1
項前段、第310 條之2 、第454 條，判決如主文。
本案經檢察官吳亞芝到庭執行職務。
中    華    民    國   111    年     9    月     29   日
                        刑事審查庭  法  官  李佳穎
以上正本證明與原本無異。
如不服本判決應於收受判決後20日內向本院提出上訴書狀，並應
敘述具體理由。其未敘述上訴理由者，應於上訴期間屆滿後20日
內向本院補提理由書(均須按他造當事人之人數附繕本)「切勿逕
送上級法院」。
                                    書記官  蔡萱穎
中    華    民    國   111    年     9    月     29   日
附本件論罪科刑依據之法條：
中華民國刑法第336條
對於公務上或因公益所持有之物，犯前條第 1 項之罪者，處 1
年以上 7 年以下有期徒刑，得併科 15 萬元以下罰金。
對於業務上所持有之物，犯前條第 1 項之罪者，處 6 月以上 5
年以下有期徒刑，得併科 9 萬元以下罰金。
前二項之未遂犯罰之。

附件：
臺灣桃園地方檢察署檢察官起訴書
                                    111年度偵字第15757號
　　被　　　告　陳思穎　女　32歲（民國00年0月00日生）
　　　　　　　　　　　　住○○市○○區○○路000巷0號3樓
　　　　        　　　　國民身分證統一編號：Z000000000號
上列被告因侵占案件，業經偵查終結，認應提起公訴，茲將犯罪
事實及證據並所犯法條分敘如下：
　　　　犯罪事實
一、陳思穎之前夫吳培融（雙方業於民國109年4月8日離婚）前
    於109年8月28日將所經營之愷喬蔬果行出售給盛峰國際蔬菓
    有限公司（址設桃園市○○區○○路000巷00○0號10樓，統一編
    號：00000000號，下稱盛峰公司），陳思穎則自109年8月20
    日起受盛峰公司委託，代盛峰公司向客戶收取貨款，而為從
    事業務之人。詎陳思穎為清償個人債務，竟意圖為自己不法
    之所有，基於業務侵占之犯意，於109年10月4日前某日起，
    陸續替盛峰公司向如附表所示之客戶，收取如附表所示之貨
    款後，未將上開貨款交還盛峰公司，反將之用以抵償其個人
    債務或占為己用，嗣盛峰公司代表人謝文嚴於核對109年9月
    貨款帳務時發現有異，即於109年10月4日召開會議，陳思穎
    始坦承其有上開挪用貨款之行為。
二、案經盛峰公司訴請偵辦。
　　　　證據並所犯法條
一、證據：
（一）被告陳思穎於偵查中所為之供述。
（二）告訴人盛峰公司之代表人謝文嚴於偵查中所為之指訴。
（三）證人即盛峰公司股東陳楷牧於偵查中所為之證述。
（四）證人即嘟嘟飯包與榮民飯包之經營者饒麗君、吳育誠2人
      於偵查中所為之證述。
（五）證人即盛峰公司前員工陳詩雯、詹名揚2人於偵查中所為
      之證述。
（六）告訴狀及所附資料。
（七）嘟嘟飯包與榮民飯包手寫明細。
（八）存證信函（桃園府前存證號碼001095）。
（九）被告之中國信託帳戶明細。
（十）本署111年3月3日勘驗筆錄。
（十一）告訴人收款對帳單簡要表、預支費用申請單、營利事業
        所得稅資料。
（十二）LINE對話紀錄。
二、核被告所為，係犯刑法第336條第2項之業務侵占罪嫌。又被
    告如附表所示多次侵占犯行，均係利用同一機會，在密接之
    時間，本於單一犯意接續進行，應包括於一行為予以評價，
    均為接續犯，請論以一罪。
三、依刑事訴訟法第251條第1項提起公訴。
　　此　致
臺灣桃園地方法院
中　　華　　民　　國　 111　　年　　7 　　月　　11　　日
　　　　　　　　　　　　　　　檢察官 王柏淨
本件證明與原本無異
中　　華　　民　　國　 111　　年　　7 　　月　　22　　日
　　　　　　　　　　　　　　　書記官 楊梓涵
所犯法條 : 　　
中華民國刑法第336條
對於公務上或因公益所持有之物，犯前條第 1 項之罪者，處 1
年以上 7 年以下有期徒刑，得併科 15 萬元以下罰金。
對於業務上所持有之物，犯前條第 1 項之罪者，處 6 月以上 5
年以下有期徒刑，得併科 9 萬元以下罰金。
前二項之未遂犯罰之。
附表：
編號 客戶名稱 應收帳款日期 原應收帳款 (新臺幣) 得收款日期 被告實際取得之貨款 1 眷村麵食館 109年9月1日至109年9月15日 1萬9,636元 雙週收，於109年9月16日起得收款 1萬9,636元 2 眷村麵食館 109年9月16日至109年9月27日 1萬6,510元 雙週收，於109年9月28日起得收款 1萬6,510元 3 變色龍韓式料理 109年9月1日至109年9月15日 3萬9,749元 雙週收，於109年9月15日送單當日即可收現 3萬7,000元 4 嘟嘟飯包 109年9月1日 至109年9月15日 3萬6,519元 雙週收，於109年9月15日送單當日即可收現 8萬8,000元 5 嘟嘟飯包 109年9月16日至109年9月27日 2萬174元 雙週收，於109年9月27日送單當日即可收現  6 榮民飯包 109年9月1日至109年9月15日 1萬8,430元 雙週收，於109年9月15日送單當日即可收現  7 榮民飯包 109年9月16日至109年9月27日 1萬5,937元 雙週收，於109年9月27日送單當日即可收現  8 龍東飯包 109年9月1日至109年9月15日 5萬4,097元 雙週收，於109年9月15日送單當日即可收現 5萬4,000元 原應收帳款共計22萬1,052元；被告實際取得之貨款共計21萬5,146元。